臺灣板橋地方法院民事裁定　94年度家聲字第61號
聲　請　人　財政部國有財產局
　　　　　　（即被繼承人甲○○○之遺產管理人）
法定代理人　洪寶川
代　理　人　蘇維成
上列聲請人因擔任被繼承人甲○○○之遺產管理人聲請核定報酬
，本院裁定如下：
    主      文
聲請人得請求代為管理被繼承人甲○○○遺產之報酬及墊付費用
合計為新台幣肆萬肆仟玖佰元。
聲請程序費用由被繼承人甲○○○之遺產負擔。
    理      由
一、本件聲請意旨略以：
（一）被繼承人甲○○○之遺產，經鈞院以91年度繼字第750 號
      民事裁定指定聲請人為管理人，並以91年度家催字309 號
      民事裁定准對其繼承人、債權人及受遺贈人為公示催告，
      經於91年12月20日（聲請人誤載為91年11月20日，尚有誤
      會，附此敘明）刊登公告，期限分別於92年8 月19日（聲
      請人誤載為92年7月19日）、93年2月19日（聲請人誤載為
      92年1 月19日）對繼承人、債權人等屆滿，另被繼承人於
      90年8 月22日死亡，其大陸地區人民聲明繼承期限業於93
      年8 月21日屆滿。
（二）依民法第1183條之規定，遺產管理人得請求報酬，其數額
      由親屬會議按其勞力及其與被繼承人之關係酌定之，惟本
      案並無親屬會議可資酌定報酬數額，爰依財政部訂頒「代
      管無人承認繼承遺產作業要點」第14點第3 款規定「管理
      報酬，應依民法第1183條規定，聲請法院酌定，並請優先
      分配，其請求標準，不得低於孳息收入部分十分之三及遺
      產現值百分之一」。
（三）被繼承人甲○○○遺產計有現金607,754元，戒指4只、項
      鍊1 條（財政部臺灣省北區國稅局核定價額為零）、臺北
      縣板橋市○○段1987地號土地（持分四分之一）及其上介
      壽街84巷2號4樓房屋（所有權全部），上述房地經鈞院93
      年度家聲字第110 號民事裁定准予變賣，於94年4 月28日
      標售價格為2,499,000元，以上共計3,106,754元，管理報
      酬依上開要點規定按遺產總值百分之一計算為31,068元，
      另聲請人於代管遺產期間共墊付費用13,832元（內含本件
      裁判費用135 元），即聲請人管理遺產期間之管理費用（
      管理報酬暨墊付費用）共計44,900元。為此聲請核定被繼
      承人甲○○○之遺產管理人報酬等語。
二、按遺產管理人得請求報酬，其數額由親屬會議按其勞力及其
    與被繼承人之關係酌定之；被繼承人無親屬會議可資酌定報
    酬數額，遺產管理職務終結前，應依民法第1183條規定，聲
    請法院酌定報酬，其請求標準不得低於孳息收入部分十分之
    三及遺產現值百分之一，財政部訂頒之「代管無人承認繼承
    遺產作業要點」第14點第3項定有明文。經查：
（一）聲請人主張其前經本院91年度繼字第750 號裁定指定為被
      繼承人甲○○○之遺產管理人，復經本院91年度家催字第
      309 號裁定准對被繼承人甲○○○之債權人及受遺贈人為
      公示催告等情，此有聲請人提出本院91年度繼字第750 號
      民事裁定、91年度家催字第309號民事裁定、91年12月20
      日民眾日報等影本為證，自堪信為真實。
（二）被繼承人甲○○○之大陸地區繼承人即陸養正、陸養良、
      陸養璈等三人於繼承開始起三年之法定期間屆至前聲明繼
      承遺產之表示，業經本院准予備查在案，並經本院以93年
      度家聲字第110 號裁定准予聲請人就被繼承人所有坐落於
      台北縣板橋市○○段1987地號土地（持分四分之一）及台
      北縣板橋市○○街84巷2號4樓房屋（所有權全部），依市
      價變賣之事實，此有本院93年度家聲字第110 號民事裁定
      影本附卷可稽。嗣聲請人將上開不動產予以變賣，於94年
      4 月28日標售價格為2,499,000 元，復有財政部國有財產
      局台灣北區辦事處標售國有非公用不動產投標單、土地登
      記謄本、建物登記謄本影本為證。
（三）經查，被繼承人甲○○○尚遺有遺產607,754 元，此有財
      政部臺灣省北區國稅局遺產稅免稅證明書影本為證，加上
      前開變賣不動產所得款項2,499,000 元，被繼承人甲○○
      ○之遺產合計共3,106,754元。
（四）次按，聲請人因管理被繼承人甲○○○遺產所墊付之費用
      合計為13,832元，此有聲請人所提出之被繼承人甲○○○
      管理費用計算明細表、墊付費用單據影本19紙在卷足憑。
（五）本件被繼承人甲○○○無親屬會議可資酌定報酬數額，為
      此聲請人爰依民法第1183條之規定，按上開財政部訂頒「
      代管無人承認繼承遺產作業要點」之標準，依被繼承人遺
      產現值百分之一計算請求代管遺產之報酬即31,068元，以
      及墊付費用13,832元，合計44,900元。本院參酌前開卷附
      被繼承人遺產相關資料、被繼承人甲○○○管理費用計算
      明細表、墊付費用單據等，經核聲請人聲請酌定上開數額
      ，尚無不合，應予准許。
三、依非訟事件法第8 條第2 項、民事訴訟法第78條、第95條，
    裁定如主文。
中　　華　　民　　國　　94　　年　　6 　　月　　29　　日
                  家事法庭        法　官　劉大衛
以上正本證明與原本無異。
如不服本裁定應於送達後十日內向本院提出抗告狀，並應繳納抗
告裁判費新臺幣肆拾伍元。
中　　華　　民　　國　　94　　年　　6 　　月　　29　　日
                                  書記官　李錦輝
